臺灣臺中地方法院刑事判決
110年度交易字第1066號
公  訴  人  臺灣臺中地方檢察署檢察官
被      告  張耀升


上列被告因公共危險案件，經檢察官提起公訴（110 年度速偵字
第2877號），因被告於本院準備程序就被訴事實為有罪之陳述，
經告知簡式審判程序意旨，並聽取當事人意見後，由本院裁定改
依簡式審判程序審理，並判決如下：
    主      文
張耀升駕駛動力交通工具而吐氣所含酒精濃度達每公升零點二五
毫克以上，累犯，處有期徒刑陸月，併科罰金新臺幣肆萬元，有
期徒刑如易科罰金，罰金如易服勞役，均以新臺幣壹仟元折算壹
日。
    事實及理由
一、本案犯罪事實及證據，除證據部分補充「被告張耀升於本院
    準備程序及審理時之自白、臺中市政府警察局豐原分局刑案
    呈報單、取締酒後駕車案件檢核表、酒駕源頭管制分析表、
    查扣車輛登記表、執行交通違規移置保管車輛通知單存根」
    外，餘均引用檢察官起訴書之記載（如附件）。
二、論罪科刑之理由：
  ㈠核被告張耀升所為，係犯刑法第185 條之3 第1 項第1 款之
    駕駛動力交通工具而吐氣所含酒精濃度達每公升零點二五毫
    克以上罪。
  ㈡被告前於民國105 年間，因公共危險案件，經本院以105 年
    度審交簡字第1273號判決判處有期徒刑5 月，併科罰金新臺
    幣（下同）1 萬元確定，其於106 年5 月29日因徒刑執行完
    畢出監，此有臺灣高等法院被告前案紀錄表1 份附卷可憑。
    其於有期徒刑執行完畢後5 年內，再因故意犯本案有期徒刑
    以上之罪，為累犯。依司法院大法官釋字第775 號解釋意旨
    ，本院審酌被告前案與本案所犯之罪，罪名、法益種類及罪
    質均相同，足見前案執行成效不彰，其對刑罰之反應力薄弱
    ，認予以加重不致生行為人所受之刑罰超過其所應負擔罪責
    之情形，應依刑法第47條第1 項規定加重其刑。
  ㈢爰審酌被告除前示構成累犯之公共危險案件外，曾於101 、
    102、104間因公共危險案件，分別經臺灣臺中地方檢察署檢
    察官為緩起訴處分確定、本院102 年度豐交簡字第858 號判
    決判處有期徒刑4 月，併科罰金2 萬元確定、臺灣新竹地方
    法院104 年度審交簡字第125 號判決判處有期徒刑5 月確定
    ，有臺灣高等法院被告前案紀錄表在卷可稽，顯見其對於酒
    後駕駛動力交通工具所將造成之危險及所應負之刑責應知之
    甚詳，其飲酒後吐氣所含酒精濃度高達每公升1.08毫克，已
    嚴重影響其駕車之注意力及操控力，提高重大違反交通規則
    之可能，竟無視政府對酒後駕車之禁令與一再宣導其危害性
    ，仍於飲酒後貿然騎乘電動自行車上路，危及往來人車之生
    命、身體、財產安全；考量被告犯後坦承犯行之態度，兼衡
    其自陳之智識程度、職業、家庭經濟狀況（見本院卷第32頁
    ）等一切情狀，量處如主文所示之刑，並諭知易科罰金及易
    服勞役之折算標準，以示懲儆。
據上論斷，應依刑事訴訟法第273 條之1 第1 項、第299 條第1
項前段、第310 條之2 、第454 條第2 項，刑法第185 條之3 第
1 項第1 款、第47條第1 項、第41條第1 項前段、第42條第3 項
前段，刑法施行法第1 條之1 第1 項，判決如主文。
本案經檢察官張容姍提起公訴，檢察官賴謝銓到庭執行職務。
中    華    民    國   110    年    10     月    4    日
                  刑事第十八庭  法  官  李昇蓉
以上正本證明與原本無異。
如不服本判決應於收受送達後20日內向本院提出上訴書狀，並應
敘述具體理由；其未敘述上訴之理由者，應於上訴期間屆滿後20
日內向本院補提理由書（均須按他造當事人之人數附繕本）「切
勿逕送上級法院」。
　　　　　　　　　　　　　　　　書記官　王麗雯
中    華    民    國   110    年    10     月    4    日
附錄本案論罪科刑法條：
刑法第185 條之3 第1項
駕駛動力交通工具而有下列情形之一者，處二年以下有期徒刑，
得併科二十萬元以下罰金：
一、吐氣所含酒精濃度達每公升零點二五毫克或血液中酒精濃度
    達百分之零點零五以上。
二、有前款以外之其他情事足認服用酒類或其他相類之物，致不
    能安全駕駛。
三、服用毒品、麻醉藥品或其他相類之物，致不能安全駕駛。

附件：
臺灣臺中地方檢察署檢察官起訴書
                                   110年度速偵字第2877號
　　被　　　告　張耀升  男　34歲（民國00年00月0日生）
　　                    住臺中市○○區○○○街000巷00弄
                        00號
　　　　　　　　　　　　國民身分證統一編號：Z000000000號
上列被告因公共危險案件，業經偵查終結，認應提起公訴，茲將
犯罪事實及證據並所犯法條分敘如下：
　　　　犯罪事實
一、張耀升前有4 次公共危險犯行，最近1 次於民國105 年間經
    法院判處有期徒刑5 月併科罰金新臺幣1 萬元確定，於106
    年5 月29日執行完畢。詎仍不知悔改，自110 年7 月15日17
    時許起至同日20時許止，在臺中市某友人住處內，飲用啤酒
    後，仍騎乘電動自行車上路。嗣於同日20時21分許，途經臺
    中市○○區○○路000 巷00號前時，不慎自摔倒地，經警據
    報前往現場處理，發現其全身酒味，遂於同日20時38分許對
    其施以吐氣酒精濃度測試，測得其吐氣所含酒精濃度為每公
    升1.08毫克，而查獲上情。
二、案經臺中市政府警察局豐原分局報告偵辦。
        證據並所犯法條
一、上揭犯罪事實，業據被告張耀升於警詢及偵查中坦承不諱，
    復有臺中市政府警察局道路交通事故當事人酒精測定紀錄表
    、員警職務報告、道路交通事故現場圖、道路交通事故調查
    報告表㈠、㈡、交通事故補充資料表、臺中市政府舉發違反
    道路交通管理事件通知單影本及現場照片2 張等在卷可稽，
    足認被告之自白與事實相符，其犯嫌堪以認定。
二、核被告所為，係犯刑法第185 條之3 第1 項第1 款之公共危
    險罪嫌。被告曾受犯罪事實欄所載之有期徒刑執行完畢，此
    有刑案資料查註紀錄表附卷足參，其於5 年內故意再犯本件
    有期徒刑以上之罪，為累犯，請依刑法第47條第1 項規定，
    加重其刑。
三、依刑事訴訟法第251條第1項提起公訴。
　　此　致
臺灣臺中地方法院
中　　華　　民　　國　 110　　年　　7 　　月　　26　　日
                              檢  察  官  張容姍
本件正本證明與原本無異
中　　華　　民　　國　 110　　年　　7 　　月　　26　　日
 　　 　　　　　　　　　 　   書  記  官  黃姿喻